# 固定资产变投资性房地产，公允的那种。不让追溯调整的话

提问人：曼珠沙华望月 时间：2020-02-23 08:05:18
溢价部分我是该放其他综合收益，还是调节未分配利润和留存收益

回答人：chenyiwei
固定资产转为以公允价值计量的投资性房地产时，转换日公允价值大于原账面价值的差额，扣除相关的递延所得税负债影响金额后，计入其他综合收益。